【裁判字號】    97,交易,580
【裁判日期】    971219
【裁判案由】    傷害等
【裁判全文】
臺灣臺北地方法院刑事判決             97年度交易字第580號
公  訴  人  臺灣臺北地方法院檢察署檢察官
被      告  甲○○
上列被告因傷害等案件，經檢察官提起公訴（97年度偵字第1695
1 號），本院判決如下：
    主  文
黃光峰服用酒類，不能安全駕駛動力交通工具而駕駛，處拘役貳
拾日，如易科罰金，以新臺幣壹仟元折算壹日；又傷害人之身體
，處拘役參拾日，如易科罰金，以新臺幣壹仟元折算壹日。應執
行拘役肆拾日，如易科罰金，以新臺幣壹仟元折算壹日。
    事  實
一、甲○○明知酒後開車易生危險，於民國97年7 月5 日14時50
    分之前數小時內，在臺北縣新店市某不詳處所飲用啤酒，已
    不能安全駕駛動力交通工具，猶於飲畢後騎乘車號ANL-532
    號機車上路，前往臺北縣新店市○○路148 號乙○○住處，
    於同日14時50分左右，甲○○下車進入上址，因言語不合而
    動手毆打乙○○，致乙○○受有上胸部挫傷併發瘀血紅斑5
    ×3 公分與左頰部挫傷及瘀血腫4 ×3 公分之傷害。嗣經乙
    ○○報警後員警到場處理，因見甲○○滿口酒氣，對之進行
    呼氣酒精濃度檢測，測得其呼氣中所含酒精濃度高達每公升
    0.57毫克（mg/L）。
二、案經乙○○訴由臺北縣政府警察局新店分局報告臺灣臺北地
    方法院檢察署檢察官偵查起訴。
    理  由
一、訊據被告甲○○固坦承喝酒及與告訴人乙○○發生拉扯等情
    ，惟否認有何酒醉騎車及傷害之犯罪事實，辯稱：伊係買酒
    攜至告訴人住處門外停車後方飲用啤酒，飲畢後進入告訴人
    住處，因遭告訴人持瓷杯毆打成傷，故拿物品回擲並拉住告
    訴人等語。經查：
（一）上述被告酒醉駕車及傷害告訴人之犯罪事實，業據告訴人
      於本院具結證訴明確，核與證人即現場處理員警丙○○於
      本院具結證朮被告滿口酒味等情相符，並有被告之吐氣酒
      精濃度測試報告單、刑法第185 條之3 案件測試觀察紀錄
      表、酒後生理協調平衡檢測紀錄表、臺北市政府警察局舉
      發違反道路交通管理事件通知單（偵卷第30-33 頁），以
      及告訴人啟生外科診所診斷證明書（偵卷第29頁）附卷可
      佐。
（二）被告雖稱伊係買酒攜至告訴人住處門外停車後方飲用啤酒
      ，飲畢後進入告訴人住處，並無酒後駕車等語，惟與告訴
      人證述親身見聞被告停車後直接走入其住處等語不符，且
      依證人即現場處理員警丙○○於本院具結證述：被告不肯
      帶員警至伊所述買酒地點等語，被告對於己身有利之抗辯
      拒不提供調查，亦與常理有違。又按正當防衛必須對於現
      在不法之侵害始得為之，侵害業已過去，即無正當防衛可
      言。彼此互毆，必以一方初無傷人之行為，因排除對方不
      法之侵害而加以還擊，始得以正當防衛論。故侵害已過去
      後之報復行為，與無從分別何方為不法侵害之互毆行為，
      均不得主張防衛權（最高法院17年上字第686號、30年上
      字第1040號判例意旨參照）。被告雖另辯稱：因遭告訴人
      持瓷杯毆打成傷，故拿物品回擲並與拉住告訴人等語。然
      查：縱依被告所述告訴人亦有毆打被告之情形，然被告確
      有毆打告訴人之事實，已如前述，被告與告訴人復對於何
      人先出手毆打對方乙節各執一詞，從而被告既無法證明其
      攻擊行為，係為排除告訴人不法侵害之防衛行為，依法自
      不得主張正當防衛。被告於本院審理中空言否認有酒醉駕
      車及傷害告訴人之犯行，應係事後推諉飾卸之詞，要無可
      採。
（三）綜上所述，本件事證明確，被告酒醉駕車及傷害犯行均堪
      認定。
二、核被告所為，係犯刑法第185 條之3 之公共危險罪（酒後駕
    車）及同法第277 條第1 項之傷害罪，被告所犯刑法第185
    條之3公 共危險罪、第277 條第1 項傷害罪2 罪間，犯意各
    別、罪名有異、應予分論併罰。爰審酌被告犯罪之目的、動
    機、所受刺激、手段、所生危害、嗣後否認犯行及尚未賠償
    被害人損失等一切情狀，分別量處如主文所示之刑，並均諭
    知易科罰金之折算標準及定應執行之刑。
據上論斷，應依刑事訴訟法第299 條第1 項前段，刑法第185 條
之3、 第277 條第1 項、第51條第6 款、第41條第1 項前段，刑
法施行法第1 條之1 ，判決如主文。
本案經檢察官蔡彥守到庭執行職務。
中    華    民    國    97    年    12    月    19    日
                  刑事第十八庭  法  官  胡宗淦
上正本證明與原本無異。
如不服本判決應於收受送達後10日內向本院提出上訴書狀，並應
敘述具體理由；其未敘述上訴理由者，應於上訴期間屆滿後20日
內向本院補提理由書（均須按他造當事人之人數附繕本）「切勿
逕送上級法院」。告訴人或被害人如對於本判決不服者，應具備
理由請求檢察官上訴，其上訴期間之計算係以檢察官收受判決正
本之日期為準。
                                書記官  許婉如
中    華    民    國    97    年    12    月    19    日
中華民國刑法第185條之3
服用毒品、麻醉藥品、酒類或其他相類之物，不能安全駕駛動力
交通工具而駕駛者，處一年以下有期徒刑、拘役或科或併科十五
萬元以下罰金。
中華民國刑法第277條
（普通傷害罪）
傷害人之身體或健康者，處 3 年以下有期徒刑、拘役或 1 千元
以下罰金。
犯前項之罪因而致人於死者，處無期徒刑或 7 年以上有期徒刑；
致重傷者，處3年以上10年以下有期徒刑。


司法院資訊處製作；財團法人民間司法改革基金會備份。
